【裁判字號】    89,易,2109
【裁判日期】    891204
【裁判案由】    毒品危害防制條例
【裁判全文】
臺灣桃園地方法院刑事判決                        八十九年度易字第二一九號
    公  訴  人  臺灣桃園地方法院檢察署檢察官
    被      告  甲○○
右列被告因違反毒品危害防制條例案件，經檢察官提起公訴（八十九年度毒偵字第三
八五一號），本院判決如左：
    主    文
甲○○施用第二級毒品，累犯，處有期徒刑陸月，如易科罰金，以佰元折算壹日。
    事    實
一、甲○○前於民國八十五年間因違反麻醉藥品管理條例案件，經本院判處有期徒刑
    五月，於八十七年一月二十二日執行完畢，復於八十八年間一月間因施用毒品案
    件，經本院裁定送觀察、勒戒後，認無繼續施用毒品傾向，由臺灣桃園地方法院
    檢察署檢察官於八十八年三月二十三日、四月二十九日分別以八十八年偵緝字第
    二四五號、八十七年偵字第一八六八一號為不起訴處分，惟甲○○並未戒除施用
    毒品惡習，復於八十八年十二月十八日因施用第二級毒品為警查獲，經本院裁定
    送觀察勒戒，認有繼續施用毒品傾向，再經裁定送戒治所強制戒治，並經檢察官
    依毒品危害防制條例提起公訴，經本院判處有期徒刑六月，如易科罰金，以三百
    元折算一日確定，詎甲○○於強制戒治停止戒治付保護管束期間，於八十九年七
    月十一日十八時採尿點時起回溯九十六小時內之某時，在桃園縣境不詳地點施用
    第二級毒品安非他命，嗣為警於八十九年七月十一日下午二時五十分許，在桃園
    縣八德市竹園里後店二號查獲。
二、案經桃園縣警察局大溪分局報請臺灣桃園地方法院檢察署檢察官偵查起訴。
    理    由
一、訊據被告甲○○矢口否認施用第二級毒品安非他命，辯稱：伊自戒治後即未再施
    用云云，經查，被告經警查獲後於八十九年七月十一日十八時所採驗之尿液，經
    送檢驗結果確呈安非他命陽性反應，有桃園縣衛生局不法藥物尿液檢定書及法務
    部調查局檢驗通知書各一紙在卷可憑。按一般人施用第二級毒品安非他命後距採
    集尿液可得驗出甲基安非他命時間最長不會超過九十六小時，此有行政院衛生署
    藥物食品檢驗局八十一年藥檢壹字第○○一五六號函可參，被告為警查獲時所採
    尿液經檢驗既呈安非他命陽性反應，其復未能提出確切反證推翻上開鑑定報告，
   足見其於採尿時點即八十九年七月十一日十八時起回溯九十六小時內某時，確曾
    施用第二級毒品安非他命無訛，所辯未再施用云云，並無可採，被告三犯毒品危
    害防制條例案件，依毒品危害防制條例第二十條第三項前段規定，應予依法論科
    。
二、核被告所為，係犯毒品危害防制條例第十條第二項之施用第二級毒品罪，其持有
    毒品安非他命係為供施用，其持有之低度行為，應為其施用之高度行為所吸收，
    不另論罪，又被告又如事實欄所載前案之科刑執行情形，其於有期徒刑之執行完
    畢後，五年內再犯本件有期徒刑以上刑之罪，為累犯，應依刑法第四十七條規定
    ，加重其刑。爰審酌被告施用毒品次數，犯行所生危害，已曾因相同犯行經觀察
    、勒戒等處遇後猶未能使其知所省惕，根絕施用毒品惡習，足徵其沾染甚深，及
    犯後態度等一切情狀，量處如主文所示之刑，並諭知易科罰金之折算標準。
據上論斷，應依刑事訴訟法第二百九十九條第一項前段，毒品危害防制條例第十條第
二項，刑法第十一條前段、第四十七條、第四十一條，罰金罰鍰提高標準條例第二條
，判決如主文。
本案經檢察官何祖舜到庭執行職務。
中      華      民      國      八十九      年    十一 月    四      日
                                  臺灣桃園地方法院刑事第一庭
                                      法  官    黃  斯  偉
右正本證明與原本無異。
如不服本判決，應於判決送達後十日內向本院提出上訴狀( 應附繕本 )，上訴於
臺灣高等法院。
                                      書記官    薛  淑  玲
中      華      民      國      八十九      年    十二    月    六      日
附論罪科刑依據之法條：
毒品危害防制條例第十條
施用第一級毒品者，處六月以上五年以下有期徒刑。
施用第二級毒品者，處三年以下有期徒刑。


司法院資訊處製作；財團法人民間司法改革基金會備份。
